【裁判字號】    97,易,3913
【裁判日期】    971031
【裁判案由】    竊盜
【裁判全文】
臺灣臺中地方法院刑事判決              97年度易字第3913號
公  訴  人  臺灣臺中地方法院檢察署檢察官
被      告  乙○○
                      號
上列被告因竊盜案件，經檢察官提起公訴（97年度偵字第19247
號）後，被告於本院準備程序就被訴事實為有罪之陳述，經本院
裁定改行簡式審判程序，判決如下：
    主    文
乙○○攜帶兇器竊盜，累犯，處有期徒刑柒月，扣案之藍色Ｔ型
扳手壹支，沒收；又攜帶兇器竊盜，累犯，處有期徒刑捌月，扣
案之藍色Ｔ型扳手壹支，沒收。又攜帶兇器竊盜未遂，累犯，處
有期徒刑陸月，扣案之藍色Ｔ型扳手壹支，沒收。應執行有期徒
刑壹年柒月，扣案之藍色Ｔ型扳手壹支，沒收。
    犯 罪 事 實 及 理 由
一、犯罪事實：
    本院認定之犯罪事實，除起訴書犯罪事實欄一(三)第5 行，關
    於「並扣得作案用工具T 型扳手2 支、平口起子1 支、手電
    筒1 支及手套2 只等。」之記載，應更正為「並扣得其所有
    供竊盜使用工具藍色Ｔ型扳手1 支及其所有非供竊盜使用紅
    色Ｔ型扳手1 支、平口起子1 支、手電筒1 支及手套2 只等
    。」、同欄一倒數第5 行起至最末行，關於「嗣乙○○於同
    年月14日到案後，除自白前開於同年月7 日及9 日之犯行外
    ，並攜同警方前往其位於臺中縣大甲鎮○○里○○路452 巷
    95 號 住處，主動交出所竊得甲○○所有之駕駛執照1 張及
    丙○○所有之粉紅色皮包1 只、汽機車駕照各1 張、提款卡
    2 張、信用卡5 張等，警方並因而查悉全部上情。」之記載
    ，應補充及更正為「嗣乙○○於97年8 月14日19時許為警查
    獲後，於有偵查權之機關或公務員發覺犯罪事實欄一(一)及(二)
    所示竊盜犯行前，向警員吳峻丞、黃秋霖自首，陳明其為竊
    盜之人及其竊盜經過，並願接受裁判，隨即帶同警方前往其
    位於臺中縣大甲鎮○○里○○路452 巷95號住處，扣得其所
    竊得甲○○所有之駕駛執照1 張及丙○○所有之粉紅色皮包
    1 只、汽機車駕照各1 張、提款卡2 張、信用卡5 張等（均
    已發還被害人），始悉上情。」外，餘均與檢察官起訴書之
    記載相同，茲引用之（詳如附件）。
二、證據名稱：
  (一)被告乙○○分別於警詢、偵查中、本院準備程序及審理時就
    被訴之犯罪事實為有罪之自白。
  (二)被害人甲○○、丙○○、丁○○於警詢時之指述。
  (三)贓物認領保管單2 紙。
  (四)查獲員警吳竣丞及黃秋霖所共同製作之職務報告1 份。
  (五)查獲現場照片7 張、起贓照片6 張。
  (六)扣案之藍色Ｔ型扳手1 支。
三、扣案之藍色Ｔ型扳手1 支，係被告所有並供其竊盜所用之物
    ，業據被告供明在卷（見本院97年度聲羈字第1284號卷第4
    頁反面），應依刑法第38條第1 項第2 款之規定，宣告沒收
    之。至於扣案之紅色Ｔ型扳手1 支、平口起子1 支、手電筒
    1 支及手套2 只，雖被告坦承為其所有，但被告並未以之為
    竊盜工具，且該工具均係非違禁物，依法自不得宣告沒收，
    故公訴人聲請本院依法宣告沒收，尚有未洽，併此敘明。
四、另公訴意旨以被告有犯罪之習慣，不思改過遷善，品性惡劣
    ，若僅藉刑之執行，不足以根絕其劣根性，請依竊盜犯贓物
    犯保安處分條例之規定，令入勞動處所強制工作等語。惟按
    保安處分係對受處分人將來之危險性所為拘束其身體、自由
    等之處置，以達教化與治療之目的，為刑罰之補充制度，本
    諸法治國家保障人權之原理及刑法之保護作用，其法律規定
    之內容，應受比例原則之規範，使保安處分之宣告，與行為
    人所為行為之嚴重性，行為人所表現之危險性，及對行為人
    未來行為之期待性相當（司法院大法官會議釋字第471 號解
    釋參照）。經查雖被告曾犯竊盜、侵占案件，分別經法院判
    處有期徒刑10月及罰金2 千元之前科紀錄，而再犯本案（3
    次）竊盜犯行，惟被告係因一時貪念，3 次所竊取現金等物
    品之數量、價值不高，為第3 次竊盜犯行時為警方當場所查
    獲，主動向警方自首前其所為2 次竊盜犯行，並將其所竊得
    部分財物返還被害人，復於警詢、偵查中及本院審理時均坦
    承犯行，已知悔悟，尚難認被告顯有犯竊盜罪之習慣，並審
    酌其行為之嚴重性、行為人所表現之危險性及對於未來行為
    之期待性，依憲法比例原則之規範，認本件量處被告如主文
    所示之刑，已足收懲儆之效，未達須以保安處分預防矯治之
    程度，尚無施以強制工作之必要，附此敘明。
五、依刑事訴訟法第273 條之1 第1 項、第299 條第1 項前段、
    第310 條之2 、第454 條第1 項，刑法第321 條第1 項第3
    款、第2 項、第47條第1 項、第62條前段、第51條第5 款、
    第38條第1 項第2 款，判決如主文。
中    華    民    國    97    年    10    月    31    日
                  刑事第九庭   法   官  楊萬益
以上正本證明與原本無異。
如不服本判決，應於收受送達後10日內向本院提出上訴書狀（應
敘述具體理由並附繕本）。
上訴書如未敘述理由，應於上訴期間屆滿後20日內補提理由書於
本院。
                               書記官   譚系媛
中    華    民    國    97    年    10    月    31    日
附  件：
臺灣臺中地方法院檢察署檢察官起訴書
                                     97年度偵字第19247號
    被      告  乙○○  男  29歲（民國○○年○○月○○日生）
                        住臺中縣外埔鄉大東村甲后新城六巷
                        21號
                        居臺中縣大甲鎮○○里○○路452巷
                        95號
                        國民身分證統一編號：Ｚ000000000號
上列被告因竊盜案件，業經偵查終結，認應提起公訴，茲將犯罪
事實及證據並所犯法條分敘如下：
        犯罪事實
一、乙○○曾於民國85年間因少年刑事案件，經臺灣臺中地方法
    院判處有期徒刑6 年6 月，嗣經上訴於臺灣高等法院臺中分
    院後亦駁回上訴確定，甫於91年4 月15日假釋出監；另乙○○亦於93年間因竊盜罪，亦經臺灣臺中地方法院判處有期徒
    刑10月確定，前開假釋亦經撤銷，連同另犯侵占案件判罰金
    銀元2000元之易服勞役，經接續執行後，竊盜及侵占罪部分
    嗣經減刑，而於97年2 月26日縮刑期滿，全部執行完畢。猶
    不知悔改，復意圖為自己不法之所有，以車號NWF-266 號重
    機車為交通工具，而為以下之不法行為：
  （一）於97年8 月7 日下午4 時許，在位於臺中縣大甲鎮○○
        路之「妙法寺」前，持客觀上得為兇器之T 型扳手2 支
        ，撬開甲○○所有之車號PN9-735 號重機車置物箱後，
        竊取甲○○所有之咖啡色皮包1 只得手，內有現金新台
        幣（下同）1900元及甲○○之健保卡、汽機車行、駕照
        及保險卡等證件。
  （二）於同年月9 日下午7 時30分許，在位於臺中縣大甲鎮○○路之體育場旁，持客觀上得為兇器之T 型扳手2 支，
        撬開丙○○所有之車號YAZ-902 號重機車置物箱後，竊
        取丙○○所有之粉紅色皮包1 只得手，內有現金約7000
        元及丙○○之汽機車駕照各1 張、提款卡2 張、信用卡
        5 張等證件。
  （三）於同年月14日下午7 時許，在位於臺中縣大甲鎮○○○
        路39號對面之大甲鎮體育場旁，意圖行竊，持客觀上得
        為兇器之T 型扳手2 支，撬開丁○○所有之車號205-QB
        F 號輕機車置物箱後，著手竊取其內財物，在未得手之
        際，適為巡邏員警當場查獲，並扣得作案用工具T 型扳
        手2 支、平口起子1 支、手電筒1 支及手套2 只等。
    嗣乙○○於同年月14日到案後，除自白前開於同年月7 日及
    9 日之犯行外，並攜同警方前往其位於臺中縣大甲鎮○○里
    ○○路452 巷95號住處，主動交出所竊得甲○○所有之駕駛
    執照1 張及丙○○所有之粉紅色皮包1 只、汽機車駕照各1
    張、提款卡2 張、信用卡5 張等，警方並因而查悉全部上情
    。
二、案經臺中縣警察局大甲分局報告偵辦。
        證據並所犯法條
一、證據名稱及待證事實：
  （一）犯罪事實（一）部分：
┌──┬─────────┬──────────────┐
│編號│  證  據  名  稱  │    待   證   事   實       │
├──┼─────────┼──────────────┤
│ 1  │被害人甲○○於警詢│證明其機車置物箱於97年8月7日│
│    │之指述            │下午，被撬開並失竊咖啡色皮包│
│    │                  │1只，以及查獲之駕駛執照1張係│
│    │                  │其所失竊之物等事實          │
├──┼─────────┼──────────────┤
│ 2  │贓物認領保管單1紙 │同上                        │
├──┼─────────┼──────────────┤
│ 3  │被告乙○○之自白  │犯罪事實                    │
└──┴─────────┴──────────────┘
  （二）犯罪事實（二）部分：
┌──┬─────────┬──────────────┐
│編號│  證  據  名  稱  │    待   證   事   實       │
├──┼─────────┼──────────────┤
│ 1  │被害人丙○○於警詢│證明其機車置物箱於97年8月9日│
│    │之指述            │下午，被撬開並失竊粉紅色皮包│
│    │                  │1只，以及查獲之汽機車駕照各1│
│    │                  │張、提款卡2張及信用卡5張等係│
│    │                  │其所失竊之物等事實          │
├──┼─────────┼──────────────┤
│ 2  │贓物認領保管單1紙 │同上                        │
├──┼─────────┼──────────────┤
│ 3  │被告乙○○之自白  │犯罪事實                    │
└──┴─────────┴──────────────┘
  （三）犯罪事實（三）部分：
┌──┬─────────┬──────────────┐
│編號│  證  據  名  稱  │    待   證   事   實       │
├──┼─────────┼──────────────┤
│ 1  │查獲員警吳竣丞及黃│證明員警查獲經過            │
│    │秋霖所共同製作之職│                            │
│    │務報告            │                            │
├──┼─────────┼──────────────┤
│ 2  │查獲現場及起贓照片│同上                        │
│    │共7張             │                            │
├──┼─────────┼──────────────┤
│ 3  │T型扳手2支、平口起│犯罪工具                    │
│    │子1支、手電筒1支及│                            │
│    │手套2只           │                            │
├──┼─────────┼──────────────┤
│ 4  │被告乙○○之自白  │犯罪事實                    │
└──┴─────────┴──────────────┘
二、核被告乙○○所為，係2 次犯刑法第321 條第1 項第3 款之
    竊盜及1 次犯刑法第321 條第2 項、第1 項第3 款之竊盜未
    遂罪嫌。未遂部分，請依既遂之刑減輕之。被告所犯上開3
    罪，犯意各別，請分論併罰。又被告曾於85年間因少年刑事
    案件，經臺灣臺中地方法院判處有期徒刑6 年6 月，嗣經上
    訴於臺灣高等法院臺中分院後亦駁回上訴確定，甫於91年4
    月15日假釋出監；另乙○○亦於93年間因竊盜罪，亦經臺灣
    臺中地方法院判處有期徒刑10月確定，前開假釋亦經撤銷，
    連同另犯侵占案件判罰金銀元2000元之易服勞役，經接續執
    行後，竊盜及侵占罪部分嗣經減刑，而於97年2 月26日縮刑
    期滿，全部執行完畢，此有本署刑案資料查註紀錄表在卷可
    查。其於刑之執行完畢後5 年內故意再犯本3 件有期徒刑以
    上之罪，為累犯，請均依刑法第47條第1 項規定加重之；犯
    罪事實（三）部分請先加後減。扣案之犯罪工具T 型扳手2
    支、平口起子1 支、手電筒1 支及手套2 只等均係被告所有
    ，業據被告陳明在卷，請依法宣告沒收。請審酌被告有犯罪
    之習慣，從不思改過遷善，其品性之惡劣，若僅藉刑之執行
    ，實不足以根絕其劣根性，故請依竊盜犯贓物犯保安處分條
    例第3 條第1 項之規定，併予諭知應於刑之執行前令入勞動
    場所強制工作，以資懲儆。
三、依刑事訴訟法第251條第1項提起公訴。
    此    致
臺灣臺中地方法院
中    華    民    國    97    年    9     月     2    日
                              檢察官  沈  崇  廉
本件正本證明與原本無異
中    華    民    國    97    年    9     月    18    日
                              書記官  洪  玉  玲
錄本案所犯法條全文
中華民國刑法第321條
（加重竊盜罪）
犯竊盜罪而有左列情形之一者，處六月以上、五年以下有期徒刑
：
一、於夜間侵入住宅或有人居住之建築物、船艦或隱匿其內而犯
    之者。
二、毀越門扇、牆垣或其他安全設備而犯之者。
三、攜帶兇器而犯之者。
四、結夥三人以上而犯之者。
五、乘火災、水災或其他災害之際而犯之者。
六、在車站或埠頭而犯之者。
前項之未遂犯罰之。


司法院資訊處製作；財團法人民間司法改革基金會備份。
